【裁判字號】    95,訴,2602
【裁判日期】    950818
【裁判案由】    毒品危害防制條例
【裁判全文】
臺灣高雄地方法院刑事判決              95年度訴字第2602號
公  訴  人  臺灣高雄地方法院檢察署檢察官
被      告  甲○○
上列被告因毒品危害防制條例案件，經檢察官提起公訴（95年度
毒偵字第4895、5224號），被告於本院準備程序為有罪之陳述，
經合議庭裁定由受命法官依簡式審判程序獨任審理，判決如下：
    主  文
甲○○連續施用第一級毒品，累犯，處有期徒刑拾壹月。扣案之
注射針筒參支及止血帶壹條，均沒收。
    事  實
一、甲○○前因毒品危害防制條例等案件，經法院分別判處有期
    徒刑10月、3 月，並定其應執行之刑為有期徒刑1 年確定，
    於民國93年11月29日入監服刑，94年11月28日期滿執行完畢
    ；復因施用毒品案件，經送強制戒治後，於90年2 月22日停
    止戒治釋放（惟另執行徒刑）付保護管束、同年9 月12日保
    護管束期滿、停止戒治之處分未經撤銷視為執行完畢。詎仍
    不知悔改，復基於施用第一級毒品海洛因之概括犯意，自94
    年11月29日起至95年5 月25日晚間某時止（不含受公權力拘
    束之時間），連續在其位於高雄市苓雅區○○○路187 巷9
    號住處之廁所內，以注射之方式，施用第一級毒品海洛因多
    次嗣先後於：(1)95年4 月12日下午3 時30分許，為警執搜索
    票前往上開住處執行搜索查獲，並當場扣得甲○○所有、供
    施用第一級毒品海洛因所用之注射針筒3 支及止血帶1 條；
    (2)同年5 月26日下午1 時10分許，為警在高雄市○○區○○
    路及大義街口查獲，並經其同意採集尿液送驗，因檢驗結果
    呈嗎啡（海洛因於人體內之代謝物），乃悉全情。
二、案經高雄市政府警察局苓雅、三民第一分局分別報請臺灣高
    雄地方法院檢察署檢察官偵查起訴。
    理  由
一、本件被告甲○○所犯為死刑、無期徒刑或最輕本刑為3 年以
    上有期徒刑以外之罪，其於準備程序中就被訴犯罪事實，為
    有罪之陳述，經法官告知簡式審判程序之旨，並聽取當事人
    之意見後，依刑事訴訟法第273 條之1 第1 項規定，裁定由
    受命法官獨任進行簡式審判程序，合先指明。
二、上開犯罪事實，業據被告於本院審理時坦承不諱，且其於95
    年4 月12日、同年5 月26日為警查獲時所採集之尿液，經送
    請高雄市立凱旋醫院檢驗結果，均呈現嗎啡陽性反應，有該
    院95年5 月1 日Ｚ000000000號、同年6 月5 日Ｚ000000000號
    濫用藥物尿液檢驗報告暨尿液編號對照表共2 份附卷足按，
    此外，尚有注射針筒3 支及止血帶1 條扣案可稽，足見被告
    之自白與事實相符，其於前揭時地連續施用第一級毒品海洛
    因多次之犯行，堪以認定。又被告前因施用毒品案件，經送
    強制戒治後，於90年2 月22日停止戒治釋放（惟另執行徒刑
    ）付保護管束、同年9 月12日保護管束期滿、停止戒治之處
    分未經撤銷視為執行完畢乙情，有卷附臺灣高等法院被告前
    案紀錄表1 份可佐，從而，被告於強制戒治執行完畢釋放後
    ，5 年內再犯毒品危害防制條例第10條第1 項之施用第一級
    毒品罪，洵堪認定，本件事證明確，應依法論科。
三、查被告行為後，如附表所示之相關法律均業經變更，並俱於
    95年7 月1 日施行，玆經整體比較結果，裁判時法並未較為
    有利，從而依刑法第2 條第1 項規定，自應適用各該行為時
    法，亦即修正前法，合先敘明（至刑法第11條雖亦有文字修
    正，惟無關行為可罰性之認定，自不生新舊法比較之問題，
    而應直接適用裁判時法；另毒品危害防制條例則未經修正）
    。從而核被告之所為，均係犯毒品危害防制條例第10條第1
    項之施用第一級毒品罪；被告為施用而持有第一級毒品海洛
    因，其持有之低度行為應俱為施用之高度行為所吸收，不另
    論罪。被告前後多次施用第一級毒品犯行，時間緊接，手法
    相同，觸犯構成要件相同之罪名，顯然基於概括犯意反覆實
    施者，應依修正前刑法第56條之連續犯規定論以一罪，並加
    重其刑。末被告曾因毒品危害防制條例等案件，經法院分別
    判處有期徒刑10 月 、3 月，並定其應執行之刑為有期徒刑
    1 年確定，於93年11月29日入監服刑，94年11月28日期滿執
    行完畢一節，亦有前開前案紀錄表1 份在卷可按，其於該有
    期徒刑執行完畢後，5 年內再犯本案有期徒刑以上之罪，應
    論以累犯，並加重其刑，且遞加之。
四、本院審酌被告因施用毒品先後經強制戒治及刑之執行，有前
    開前案紀錄表1 紙可稽，卻旋於該有期徒刑執行完畢釋放後
    未幾，再犯施用毒品犯行，且連續施用之期間長約半年，顯
    然毫無戒除毒癮之決心，惟念被告之施用毒品行為，乃屬對
    其自身健康之戕害行為，對社會所造成之損害尚非直接等一
    切情狀，爰量處如主文所示之刑。末沒收係屬從刑，而從刑
    附屬於主刑，應依主刑所適用之法律（最高法院95年5 月23
    日第8 次刑事庭會議決議參照），查扣案之注射針筒3 支及
    止血帶1 條，為被告所有供施用第一級毒品海洛因使用之物
    ，業據被告供承在卷（臺灣高雄地方法院檢察署95年度偵字
    第48 95 號卷第24頁），應依修正前刑法第38條第1 項第2
    款、第3 項規定，予以宣告沒收。
據上論斷，應依刑事訴訟法第273 條之1 第1 項、第299 條第1
項前段，毒品危害防制條例第10條第1 項，刑法第11條前段、第
2 條第1 項前段，修正前刑法（下同）第56條、第47條、第38條
第1 項第2 款、第3 項，判決如主文。
本案經檢察官乙○○到庭執行職務。
中    華    民    國    95    年    8     月    18    日
                  刑事第十庭  法  官  莊珮吟
以上正本證明與原本無異。
如不服本判決，應於判決送達後10日內，向本院提出上訴狀。
中    華    民    國    95    年    8     月    18    日
                              書記官  蔡妮君
┌───────────────────────────────────────────────┐
│附表：                                                                                        │
├──────┬─────────────┬─────────────┬───────┬────┤
│相關變更條文│行為時法（下稱舊法）之內容│裁判時法（下稱新法）之內容│比  較  理  由│備    註│
├──────┼─────────────┼─────────────┼───────┼────┤
│ 【連續犯】 │第56條：連續數行為而犯同一│（刪除）                  │新法刪除連續犯│被告先後│
│            │之罪名者，以一罪論。但得加│                          │之規定。      │多次之犯│
│            │重其刑至2 分之1 。        │                          │              │行，依新│
│            │                          │                          │              │法須分論│
│            │                          │                          │              │併罰，依│
│            │                          │                          │              │舊法則僅│
│            │                          │                          │              │論一罪，│
│            │                          │                          │              │是舊法有│
│            │                          │                          │              │利。    │
├──────┼─────────────┼─────────────┼───────┼────┤
│【累犯變更】│受有期徒刑之執行完畢，或受│受徒刑之執行完畢，或一部之│前案依軍法裁判│本案不論│
│修正前刑法第│無期徒刑或有期徒刑一部之執│執行而赦免後，5 年以內故意│者，及因過失再│適用舊法│
│47條、第49條│行而赦免後，5 年以內再犯有│再犯有期徒刑以上之罪者，為│犯有期徒刑以上│或新法，│
│→修正後刑法│期徒刑以上之罪者，為累犯，│累犯，加重本刑至2 分之1 。│之罪者，是否構│均構成累│
│第47條第1 項│加重本刑至2 分之1 。累犯之│第98條第2 項關於因強制工作│成累犯，新舊法│犯，是以│
│、第2 項、第│規定，於前所犯罪依軍法或於│而免其刑之執行者，於受強制│規定互歧。且新│新法並未│
│49條        │外國法院受裁判者，不適用之│工作處分之執行完畢或一部之│法復另行增訂強│較為有利│
│            │。                        │執行而免除後，5 年以內故意│制工作執行完畢│。      │
│            │                          │再犯有期徒刑以上之罪者，以│後之擬制累犯規│        │
│            │                          │累犯論。累犯之規定，於前所│定。          │        │
│            │                          │犯罪在外國法院受裁判者，不│              │        │
│            │                          │適用之。                  │              │        │
╞══════╪═════════════╧═════════════╧═══════╧════╡
│整體比較結果│新舊法均構成累犯，惟舊法只論以一罪，是較為有利。                                │
╘══════╧════════════════════════════════════════╛
附錄本案所犯法條：
《毒品危害防制條例第10條第1 項》
施用第一級毒品者，處6 月以上5 年以下有期徒刑。


司法院資訊處製作；財團法人民間司法改革基金會備份。
